# VINSENSIUS SUGITO LEIN

+62-81219930886 vinsensiussugitolein@gmail.com linkedin.com/in/vinsensiusslein/ Kota Tangerang Selatan, Banten 15310

# **TENTANG SAYA**



Perkenalkan nama saya Vinsen, saat ini berusia 23 tahun. Saat ini saya sedang mencari pekerjaan di bidang *Information Technology* untuk mengembangkan potensi saya dan terus belajar untuk berkontribusi di tempat saya bekerja di masa depan. Pengalaman kerja saya adalah saya dapat beradaptasi dengan cepat, dapat bekerja dalam tim atau individu, siap bekerja, berpikir kritis, bertanggung jawab, dan disiplin waktu.

### **PENDIDIKAN**

Universitas Bunda Mulia, 2018-2022

Fakultas Teknologi dan Desain, S1, Sistem Informasi dengan IPK 3.24/4.00

SMK Pustek Serpong, 2015-2018

Teknik Komputer dan Jaringan

#### **KEMAMPUAN**

Microsoft word, Microsoft power point, Microsoft excel, Understand the basics of the language manufacturing programming website (HTML, CSS, PHP, JavaScript & Python), Basic Database MySQL, UI Design, Wireframe, Flowchart, Figma, Canva, Adobe Lightroom, Domain and Hosting.

## **PENGALAMAN KERJA**

PT. Indah Varia Eka Selaras Posisi: Data Warehouse (PRAKERIN)

Januari 2018 – Februari 2018

- Melakukan konfirmasi barang yang masuk dan keluar gudang.
- Melakukan konfirmasi pengiriman jumlah barang.
- Melakukan pembaharuan stok barang gudang.

Warung Sosial Santa Monika (Wasmon Aplikasi Android) Posisi: IT Support

Januari 2021 – Februari 2022

- Membuat konten Instagram Wasmon app.
- Membuat konten banner pada aplikasi.
- Membuat *broadcast* pesan kepada *User* untuk pembaharuan / perubahan pada aplikasi.
- Menjelaskan cara membuat toko dan cara berjualan pada aplikasi kepada *User*.

# **LAMPIRAN**

 $\textbf{Link Portofolio}: \underline{\text{https://vinsensleinnn.github.io/vinsensius-sugito-lein-portfolio.github.io/}$